臺灣臺中地方法院刑事判決　　　　　　　　　　　　九十二年度交易字第六０六號
　　公　訴　人　臺灣臺中地方法院檢察署檢察官
　　被　　　告　甲○○
　　　　　　　　乙○○
右列被告因過失傷害案件經檢察官提起公訴 (九十二年度偵字第七三００、一０七二
一、一一四一四號）經本院合議庭裁定適用簡式審判程序，判決如左：
    主  文
甲○○、乙○○因過失傷害人，甲○○處有期徒刑貳月，如易科罰金，以參佰元折算
壹日。乙○○處有期徒刑肆月，如易科罰金，以參佰元折算壹日。
    事  實
一、甲○○民國九十一年九月二十三日下午（公訴人誤繕為二月六日），駕駛車號Ｊ
    Ｇ－五二五０號自小客車搭載乘客丙○○，沿臺中縣潭子鄉○○○路○段二八二
    巷由西往東方向行駛，同日下午九時四十三分許，途經該路段與中山路二段二八
    二巷口無號誌路口處時，應注意減速慢行，小心通過，並隨時注意車前狀況，採
    取必要之安全措施，而依當時天候晴、日間自然光線、市區道路無障礙、視距良
    好等情況，並無不能注意之情事，竟疏於注意，未減速慢行，亦未發現乙○○駕
    駛之車號Ｍ６－八０七九號自小客車正沿同鄉○○○路由北往南行駛至該處路口
    ，因乙○○原應注意左方車未暫停讓右方車先行，亦疏未意，二車即貿然通過該
    處路口，因各有上開疏失，致甲○○發現乙○○所駕駛之車輛時，已來不及煞車
    ，而遭乙○○所駕駛之小客車前方碰撞甲○○所駕駛上開小客車左前方，致甲○○受有右側肩肌腱拉傷之傷害，丙○○受有前額撕裂傷、雙膝挫傷合併擦傷、左
    大腿挫傷合併瘀血、左側胸部挫傷合併瘀血之傷害，乙○○則受有胸部挫傷、頸
    椎挫傷併神經症狀之傷害。甲○○於肇事後報警並停留於現場，於犯罪未被有權
    偵查之公務員或機關發覺前，向據報前往處理之臺中縣警察局豐原分局潭子分駐
    所員警陳世偉自首承認其肇事，並接受裁判。
二、案經甲○○、丙○○及乙○○訴請台灣台中地方法院檢察署檢察官偵查起訴。
    理  由
一、訊之被告甲○○、乙○○二人均坦承於右揭時地駕車肇事之事實，核與告訴人丙○○於警訊及偵查中、本院審理指訴車禍發生經過之情節，及證人蔡進龍、陳世
    偉於偵查中證述車禍現場之情況相符，被告二人之自白堪信與事實相符。此外復
    有臺中縣警察局交通事故調查報告表一紙、現場照片多張及履勘現場筆錄一份附
    卷可稽，而本件被害人即被告甲○○及乙○○、告訴人丙○○三人亦均因此分別
    受有事實欄所示之傷害，亦有渠等提出之診斷證明書在卷可佐。次按駕駛人行經
    無號誌交岔路口時，應減速慢行，應注意車前狀況，隨時採取必要安全措施，且
    行經無號誌交岔路口時，左方車應暫停讓右方車先行，道路交通安全規則第九十
    三條第一項第三款、第九十四條第三項分別訂有明文，被告二人駕車自應注意及
    此；又本件車禍現場經臺中縣潭子鄉公所會勘結果，並無幹道、支道區分規畫，
    惟中山路二段二八二巷劃設有減速標線及慢字，藉以提醒駕駛人注意行車安全一
    節，有該所九十二年五月二十九日潭鄉建字第○九二○○一○○七三號函送之會
    勘紀錄一份存卷可考；再依附卷之交通事故調查報告表所載，本件肇事時、地之
    天候、路況皆良好，肇事當時，被告二人並無不能注意之情事，竟均疏未注意及
    此，而均貿然通過上開路口，致肇本件車禍事故，可證被告二人之駕車均有失當
    ，顯有過失。又本件經送請臺灣省臺中縣區車輛行車事故鑑定委員會鑑定及臺灣
    省車輛行車事故覆議鑑定委員會覆議後結果，亦同此見解，認定被告乙○○駕駛
    自小客車行經無號交岔路口，左方車未暫停讓右方車先行，為肇事主因，被告甲○○駕駛自小客車，行經無號誌交岔路口，未減速慢行，且未注意車前狀況，為
    肇事次因，有臺灣省車輛行車事故覆議鑑定委員會九十二年三月三日府覆議字第
    九二二○○二八號函一件附卷足參。詎被告二人均疏未注意上開規定致肇事，其
    行為顯有過失。被告上開過失行為與告訴人甲○○及乙○○、丙○○所受傷害之
    結果間，具有相當因果關係，本件事證明確，被告二人上開過失傷害犯行，洵堪
    認定。
二、核被告甲○○、乙○○二人所為，均係犯刑法第二百八十四條第一項前段之過失
    傷害罪。被告乙○○以一過失行為，同時致甲○○、丙○○二人受傷係一行為觸
    犯數罪名，屬同種想像競合，請從一重之丙○○部分處斷。被告甲○○以一過失
    行為同時致乙○○、丙○○二人受傷，為想像競合犯，從一重之乙○○部分處斷
    。又被告甲○○於肇事後打電話報案，並於臺中縣警察局豐原分局警員陳世偉到
    達現場處理時，自承係伊開車肇事，自首而受栽判，業據被告甲○○供明在卷，
    並有上開交通事故調查報告表可考，其對於未發覺之罪自首而接受裁判，依刑法
    第六十二條前段之規定減輕其刑。爰審酌被告二人之過失程度、被害人所受傷勢
    、被告之犯後態度等一切情狀，分別量處如主文所示之刑，並諭知易科罰金之折
    算標準。
據上論斷，應依刑事訴訟法第二百七十三條之一第一項、第二百九十九條第一項前段
，刑法第二百八十四條第一項前段、第五十五條、第六十二條前段、第四十一條第一
項前段，罰金罰鍰提高標準條例第一條前段、第二條，判決如主文。
中     華     民     國      九十三      年     一       月    十五     日
                                     臺灣臺中地方法院交通法庭
                                         法    官  郭  德  進
右正本證明與原本無異。
如不服本判決，應於送達後十日內向本院提出上訴狀（須附繕本），上訴於台灣高等
法院台中分院。
                                         書記官
中     華     民     國      九十三      年     一       月    十九     日
刑法第二百八十四條第一項
因過失傷害人者，處六月以下有期徒刑、拘役或五百元以下罰金，致重傷者，處一年
以下有期徒刑、拘役或五百元以下罰金。
        Ｂ
